【裁判字號】    95,上易,225
【裁判日期】    950705
【裁判案由】    竊盜
【裁判全文】
臺灣高等法院臺南分院刑事判決         95年度上易字第225號
上  訴  人  臺灣臺南地方法院檢察署檢察官
上  訴  人
即  被  告  丁○○
上列上訴人因被告竊盜案件，不服臺灣臺南地方法院95年度易字
第258號中華民國95年3月31日第一審判決（起訴案號：臺灣臺南
地方法院檢察署94年度偵字第13470、10761號；移送併辦：同署
95年度撤緩偵字第35號、95年度偵字第6705號），提起上訴，本
院判決如下：
    主  文
上訴駁回。
    事  實
一、丁○○與劉育成基於共同意圖為自己不法所有之概括犯意聯
    絡，二人先於民國（下同）九十四年五月十日下午八時二十
    分許，攜帶丁○○所有之兇器油壓剪一支，毀壞位於新化鎮
    ○○路○段六四弄三十號「興峰冷凍空調企業公司」（夜間
    無人居住看守）之鋁門窗後，踰越侵入其內，竊取該公司所
    有之電纜線二捲，得手後正欲離去時，因開啟鐵捲門觸動警
    報器，而將上開電纜線丟置逃離。嗣經警調閱監視錄影帶而
    查獲，並扣得油壓剪一支。渠二人續承上開不法所有之概括
    犯意，於九十四年六月二十四日上午十時許，在台南縣永康
    市○○○路五四四巷九十二弄十五號甲○○的住宅，見屋內
    無人，先由丁○○在住宅外把風，劉育成再開門侵入甲○○
    之屋內（侵入住宅部份未據告訴），竊取甲○○所有之空壓
    機一台 (價值約新台幣四千五百元)。得手後，二人共騎乘
    機車逃逸，並將該空壓機變賣花用。
二、案經台南縣警察局永康分局、新化分局分別報請台灣台南地
    方法院檢察署檢察官偵查起訴、移送併辦。
    理  由
一、訊據上訴人即被告丁○○於本院固坦承有於上揭時、地竊得
    空壓機一台變賣花用完畢、並於竊取上揭電纜線時因觸動警
    報器而丟棄電纜線逃逸等情，惟否認犯行辯稱：空壓機是劉
    育成搬的，伊不知情云云。
二、經查：上揭事實，業據被告丁○○於原審審理中（見原審卷
    第21頁）坦承不諱，核與被害人甲○○於警訊時指訴情節及
    證人丙○○於警訊時、證人即共同被告劉育成於偵查中證述
    情節均相符（見警卷南縣永警3字第0940022689號即警卷2第
    6頁、南縣化警3字第0940008766號即警卷1第12頁~14頁、偵
    卷8379號第18~19頁、偵卷10761號第31~32頁），並有贓物
    認領保管單、現場照片、監視器翻拍照片等附卷及油壓剪一
    支扣案可資佐證（見警卷1第21~30頁、警卷2第10~13頁）其
    於本院審理中供稱與劉育成同行，竊得財物變賣共同花用，
    所辯不知劉育成竊盜，顯係卸責之詞，不足採信，本件罪證
    明確，其犯行堪以認定。
三、按行為後法律有變更者，適用行為時之法律。修正後之刑法
    第2條第1項定有明文。又修正前刑法第56條連續犯之規定，
    業經立法院修正刪除，並經總統於94年2月2日公布，於95年
    7月1日施行。惟刪除連續犯後之結果，對被告上揭所犯之二
    罪行以加法累計結果，2罪之法定本刑最高刑度為10年（即
    有期徒刑5年×2＝10年），自均遠超過適用連續犯（以一罪
    論並加重其刑至二分之一，即最高刑度7年6月）從一重處斷
    之法律效果。是比較新舊法結果，刪除被告行為時舊刑法之
    連續犯規定，並非有利於被告，自仍應適用被告行為時舊刑
    法之連續犯有關規定。核被告所為，第一次係犯刑法第三百
    二十一條第一項第二款、第三款之攜帶兇器、毀越安全設備
    竊盜，第二次係犯同法第三百二十條第一項之普通竊盜罪。
    被告與劉育成彼此間，有犯意聯絡及行為分擔，均為共同正
    犯。其先後二次犯行，時間緊接，犯罪構成要件相同，顯係
    基於一個概括犯意反覆為之，應依連續犯之規定論以情節較
    重之攜帶兇器、毀越安全設備竊盜一罪，並依法加重其刑。
    被告所犯上開攜帶兇器，毀越安全設備竊盜罪（即併案部份
    ），雖未經公訴人起訴，然該部分與起訴部分有連續犯之裁
    判上一罪之關係，本院自得依法併予審酌，併此敘明。
四、原審以被告事證已臻明確，因予適用刑法第二十八條、第五
    十六條（修正前）、第三百二十一條第一項第二款、第三款
    ，審酌被告前有施用毒品前科，素行欠佳，有台灣高等法院
    被告全國前案紀錄表乙紙附卷足憑，竟仍不知悔改，復連續
    行竊二次，犯罪所生危害非輕微，惟所竊得之財物價值非多
    ，於原審審理中坦承犯行，態度良好等一切情狀，量處有期
    徒刑捌月，以示懲儆。說明扣案之油壓剪壹支，為被告所有
    供前開犯罪所用之物，業據其於原審審理中供明在卷（見原
    審卷第22~2 3頁），自應併依刑法第三十八條第一項第二款
    規定宣告沒收。核其認事用法俱無不合，量刑亦稱妥適。被
    告上訴意旨猶執陳詞，空言指摘原判決量刑過重不當，請求
    撤銷原判決，並無可取，為無理由，應予駁回。末查被告行
    為時，仍有刑法修正前之連續犯之規定，刑法修正後，雖刪
    除上開連續犯之規定，原審未及比較適用刑法修正前後之規
    定固有未合，然被告依新刑法第2條第1項前段之規定，仍應
    適用行為時之舊刑法連續犯之規定，較為有利，其結果仍屬
    相同，自應由本院補正說明如上，合併述明。
五、又台灣台南地方法院檢察署九十五年偵字第一一二三號併辦
    意旨略以：被告丁○○與乙○○基於意圖為自己不法所有之
    犯意聯絡，於九十四年十二月三十一日下午二時許，騎乘車
    號Ｊ二九─一八０號機車，至台南縣仁德鄉後壁村一八一號
    二樓處，共同竊取戊○○所有之鋁窗十片，因認被告所涉該
    竊盜犯行與本件有連續犯之裁判上一罪關係等語。惟查該案
    犯罪時間與本案相隔達半年以上之久，且訊據被告於原審及
    本院審理中亦均供稱：伊沒有一再犯罪意思，那件是伊臨時
    起意的，且伊沒有概括犯意，偷鋁片之犯意，鋁片是撿拾的
    等語，即證人乙○○亦到庭陳稱伊因無聊與被告一起騎摩托
    車出遊，事先未約定做何事等語（見本院95年6月21日審判
    筆錄第3~4頁），足見該案與本案顯非其基於概括犯意所為
    ，二案間自無連續犯之裁判上一罪關係存在，無從併辦，應
    予檢還該署依法續予偵辦，附此說明。
據上論結，應依刑事訴訟法第三百六十八條，判決如主文。
本案經檢察官曾銘芳到庭執行職務。
中    華    民    國    95    年    7     月    5     日
                   刑事第二庭   審判長法  官   葉居正
                                      法  官   吳森豐
                                      法  官   莊俊華
以上正本證明與原本無異。
不得上訴。
                                      書記官   廖明娟
中    華    民    國    95    年    7     月    7     日
附錄本案論罪科刑法條全文：
刑法第三百二十一條第一項第二、三款
犯竊盜罪而有左列情形之一者，處六月以上、五年以下有期徒刑
：
二、毀越門扇、牆垣或其他安全設備而犯之者。
三、攜帶兇器而犯之者。


司法院資訊處製作；財團法人民間司法改革基金會備份。
